臺灣臺北地方法院交通事件裁定　 　　 94年度交聲字第118號
　　異　議　人
　　即受處分人　甲○○
上列受處分人因違反道路交通管理處罰條例案件，對於交通部公
路總局嘉義區監理所雲林監理站中華民國九十二年五月十五日所
為之處分（原處分案號：雲監五字第駕裁七二－一Ａ00000
00號），聲明異議，前經台灣雲林地方法院以管轄錯誤移送至
本院，本院裁定如下：
    主  文
原處分撤銷，發回交通部公路總局嘉義區監理所雲林監理站。
    理  由
一、本件原處分機關交通部公路總局嘉義區監理所雲林監理站以
    受處分人甲○○於民國九十一年八月十四日，在台北市○○
    ○路○段有停車位置不依規定之違規，經台北市停車管理處
    於九十一年八月二十一日掣單舉發，嗣原處分機關於九十二
    年五月十五日，依道路交通管理處罰條例第五十六條第一項
    第九款規定，裁處受處分人：「罰鍰新台幣一千二百元整；
    罰鍰限於九十二年六月十四日前繳納，逾期不繳，自九十二
    年六月十五日起易處吊扣駕駛執照二個月，並限於九十二年
    六月二十九日前繳送執行；九十二年六月二十九日前未繳送
    駕駛執照者，自九十二年六月三十日起易處吊銷，並逕行註
    銷駕駛執照，駕駛執照吊（註）銷後，自九十二年六月三十
    日起一年內不得重新考領駕駛執照」，有卷附原處分機關檢
    送之台北市政府交通局舉發違反道路交通管理事件通知單（
    北市交停字第一Ａ0000000號）（下稱舉發通知單）
    、交通部公路總局嘉義區監理所雲林監理站違反道路交通管
    理事件裁決書（雲監五字第駕裁七二－一Ａ0000000
    號）等件可稽。
二、受處分人異議意旨略以：伊未接獲舉發通知單及裁決書，伊
    於九十三年十二月間因駕照過期去換照時，才知道駕照已經
    被吊銷等語。
三、按違反道路交通管理處罰條例第十二條至第六十八條之規定
    者，由公路主管機關處罰，前項處罰於裁決前，應給予違規
    行為人陳述之機會，道路交通管理處罰條例第八條第一項第
    一款、第二項分別定有明文；又違反道路交通管理處罰條例
    之行為人，未依規定自動繳納罰鍰或未依規定到案聽候裁決
    ，處罰機關固得依違反道路交通管理事件統一裁罰基準及處
    理細則第四十四條第一項之規定，依該處理細則附件之統一
    裁罰基準表，對行為人逕行裁決，惟該條項規定應以行為人
    經合法收受舉發通知單後，無正當理由未依舉發通知單上所
    載之應到案日期為自動繳納罰鍰或到案聽候裁決時，方有適
    用，如行為人未合法收受舉發通知單之送達，即不能對其逕
    行裁決。
四、經查本院就本件舉發通知單及裁決書送達情形，向原處分機
    關交通部公路總局嘉義區監理所雲林監理站及舉發機關台北
    市停車管理處函詢結果，舉發單部分，經台北市停車管理處
    覆稱：因本件已逾郵政法規定查詢期限，郵局不予查詢等語
    ，有該處九十四年三月十一日北市停四字第○九四三一六七
    四○○○號函附卷可稽，而裁決書部分，雖經原處分機關檢
    送卷附中華民國掛號郵件收件回執，顯示於九十二年五月十
    九日送達至雲林縣麥寮鄉○○村○○路二六二巷十一號，經
    受處分人甲○○之父親蓋章收領乙情，惟查受處分人甲○○
    固曾設籍於雲林上址，然於八十五年五月間起，即將戶籍陸
    續遷移至台北市中正區、台北市文山區、台北市大安區（自
    九十一年三月十三日起設籍在台北市○○區○○街一三七巷
    七弄七號五樓）等情，有台北市大安區、中正區戶政事務所
    檢送之受處分人戶籍謄本在卷可參，本件原處分機關九十二
    年五月十五日裁決書送達至非受處分人戶籍地址，復未提出
    該址仍係甲○○實際住、居所之任何證明，自難認裁決書已
    合法送達於受處分人。綜上，本件舉發機關及原處分機關，
    均未能提出舉發通知單及裁決書已合法送達於受處分人之證
    明，受處分人辯稱未收受舉發通知單及裁決書，均屬有據。
五、揆諸前揭說明，原處分機關應於違規行為人合法收受舉發通
    知單後，無正當理由未到案時，始得對行為人逕行裁決，本
    件既自舉發通知單即未合法送達於受處分人甲○○，原處分
    機關自不能對受處分人逕行裁決，上開裁決處分，於法未合
    ，本件應先由舉發機關對受處分人為合法之送達後，再由原
    處分機關依相關程序裁決，方為適法。
六、從而，本件受處分人之異議為有理由，應由本院將原處分撤
    銷，發回原處分機關另循合法程序處理。
據上論斷，依道路交通案件處理辦法第二十條前段，裁定如主文
。
中　　華　　民　　國　　94　　年　　6 　　月　　17　　日
　　　　　　　　　交通法庭法　官　孫　曉　青
以上正本證明與原本無異
如不服本裁定應於送達後五日內向本院提出抗告狀
　　　　　　　　　　　　　書記官　郭　錦　賢
中　　華　　民　　國　　94　　年　　6 　　月　　23　　日
